【裁判字號】    89,上易,994
【裁判日期】    890523
【裁判案由】    竊盜
【裁判全文】
臺灣高等法院刑事判決                  八十九年度上易字第九九四號
    上  訴  人  臺灣士林地方法院檢察署檢察官
    被      告  乙○○
右上訴人因被告竊盜案件，不服臺灣士林地方法院八十八年度易字第一三三六號，中
華民國八十八年十一月二十五日第一審判決（起訴案號：臺灣士林地方法院檢察署八
十八年度偵字第七三二九號），提起上訴，本院判決如左：
    主      文
原判決撤銷。
乙○○連續於夜間侵入有人居住之建築物，攜帶凶器，竊盜，累犯，處有期徒刑壹年
貳月。
扣案手電筒壹支、螺絲起子壹把、鑰匙壹支均沒收。
    事      實
一、乙○○有多次違反麻醉藥品管理條例前科，最近一次經臺灣士林地方法院判處有
    期徒刑七月，於民國八十七年一月二十三日執行完畢，其竟仍不知悛悔。復意圖
    為自己不法之所有，基於概括之竊盜犯意，於八十八年七月十一日凌晨二時四十
    分許，持其所有之照明工具手電筒一支、及客觀上足供兇器用之螺絲起子（鐵質
部分磨尖、長約八公分）一把，侵入位於台北市○○區○○路三段一五三號有人
    居住之哲陽高爾夫練習場右側球間室，竊取電鋸一台，為該練習場之值夜人員甲
    ○○發現報警查獲，並扣得上開手電筒、縲絲起子。其又意圖為自己不法之所有
    ，基於同前之概括犯意，於八十八年七、八月間，在台北市○○區○○街、台北
    縣汐止市○○路等二地，以其所有機車鑰匙一支，分別竊取機車二部（車牌均已
    丟棄）。其復意圖為自己不法之所有，基於同前之概括犯意，於八十八年九月十
    三日晚八時許，在台北市○○區○○路三段一○四號前，以其所有之機車鑰匙，
    竊取廖孟黼所有車號ＥＴ－三三五七號自小客貨車，嗣經警於八十八年九月十四
    日下午二時三十分許在台北市○○區○○路九十三巷六弄口旁查獲，並扣得機車
    鑰匙一支。
二、案經台北市政府警察局南港分局移送台灣士林地方法院檢察署檢察官偵查起訴。
    理      由
一、右開犯罪事實，業據被告乙○○於警訊及偵查中供認不諱，核與被害人甲○○、
    廖孟黼指述情節相符，並有贓物認領收據二紙、現場照片、竊取之機車、汽車照
    片數幀在卷可稽，及前開手電筒、縲絲起子、機車鑰匙扣案為憑。而該鏍絲起子
    係以鏍絲起子鐵質部分磨尖，長約八公分，持供行竊使用，客觀上確足對人之生
    命、身體、安全構成脅，當屬具有危險性之凶器無訛。被告上訴本院否認有竊取
    哲陽高爾夫球場電鋸之犯行，無非為事後翻異卸責之詞，不足採信。其罪證明確
    ，犯行洵堪認定。
二、核被告所為，分別係犯刑法第三百二十一條第一項第一款、第三款之加重竊盜罪
    、同法第三百二十條第一項之普通竊盜罪。被告先後數次竊盜行為，時間緊接，
    所犯基本構成要件相同，顯係出於概括犯意為之，為連續犯，應依刑法第五十六
    條之規定論以情節較重之加重竊盜罪，並加重其刑。公訴人就被告竊取機車部分
    ，雖漏未起訴，但與已起訴竊取電鋸部分，有連續犯之裁判上一罪關係，自為起
    訴效力所及，法院應併予審理。查被告曾受事實欄所述之犯罪刑情形，有台灣高
    等法院檢察署刑案紀錄簡覆表一紙附卷足憑，其於前案有期徒刑執行完畢五年以
    內，再犯有期徒刑以上之本罪，為累犯，應依刑法第四十七條之規定加重其刑。
    至公訴人認扣案之手電筒一支，為行竊所用之兇器云云。鋁合金材質之手電筒係
    供夜間竊盜時照明之用，在容觀上尚不足以對人之生命、身體、安全構成威脅，
    非屬具有危險性之凶器，公訴人將之指為凶器，尚有誤會。
三、原審對被告為有罪科刑之判決，固非無見。惟查，扣案之手電筒並非凶器，原審
    誤認其為凶器，尚有未洽，自屬無可維持。檢察官上訴意旨略以：本件被告行竊
    小貨車及機車後，偽造機車引擎號碼及變造小貨車車牌，與竊盜行為，有牽連關
    係，原審漏未審判。然查被告所為上開偽造、變造文書犯行，與所為竊盜犯行並
    無牽連犯之裁判一罪關係（詳後理由四所述）。檢察官之上訴雖無足採，惟原判
    決既有可議，自應由本院予以撤銷改判。爰審酌被告素行、犯罪之動機、手段、
    犯罪所生之損害及犯罪猦態度等一切情狀，量處如主文第二項所示之刑，以資懲
    儆。扣案手電筒一支、螺絲起子一把、鑰匙一支均為被告所有供犯罪所用之物，
    依法宣告沒收。
四、檢察官上訴及併案審理意旨略以：被告於竊取機車二部後，將機車引擎號碼磨去
    ，以其所有鋼模打上其所有車號ＤＦＯ－四○六號輕型機車之引擎號碼ＥＴ三二
    四二七四；被告於竊取廖孟黼所有車號ＥＴ－三三五七號自小客貨車後，將汽車
    牌照之車號變造為ＥＴ－八八五七號，另涉有偽造、變造文書罪嫌，與本件有牽
    連犯之裁判上一罪關係，聲請併案審理等語。惟按刑法上之牽連犯，係指行為者
    意念中只欲犯某罪，而其實施犯罪之方法，或其實施犯罪之結果，觸犯行為人目
    的行為以外之其他罪名而言。查被告所為上開偽造、變造文書犯行，並非其所為
    竊盜犯行之必要方法或當然結果，其所為竊盜犯行亦非被告所為上開偽造、變造
    文書犯行之方法行為或結果行為，兩者間顯無目的、方法或原因、結果之牽連關
    係，而係竊盜行為完成後，為恐犯行被查獲，另行起意為之，本院無從併案審理
    ，而應退由檢察官另行依法處理。
五、據上論斷，應依刑事訴訟法第三百六十九條第一項前段、第三百六十四條、第二
    百九十九條第一項前段，刑法第五十六條、第三百二十一條第一項第一款、第三
    款、第四十七條、第三十八條第一項第二款，判決如主文。
本案經檢察官謝英民到庭執行職務。
中     華     民     國    八十九   年      五        月     二十三     日
                            臺灣高等法院刑事第五庭
                                審判長法  官  曾  德  水
                                      法  官  楊  貴  雄
                                      法  官  趙  功  恆
右正本證明與原本無異。
不得上訴。
                                書記官  常  淑  慧
中     華     民     國    八十九   年      五        月     二十六     日
附錄：本案論罪科刑法條全文
刑法第三百二十一條第一項第一款、第三款
犯竊盜罪而有左列情形之一者，處六月以上五年以下有期徒刑：
一、於夜間侵入住宅或有人居住之建築物、船艦或隱匿其內而犯之者。
三、攜帶兇器而犯之者。


司法院資訊處製作；財團法人民間司法改革基金會備份。
